【裁判字號】    99,交易,239
【裁判日期】    990908
【裁判案由】    公共危險
【裁判全文】
臺灣桃園地方法院刑事判決             99年度交易字第239號
公訴人  臺灣桃園地方法院檢察署檢察官
被  告  甲○○
上列被告因公共危險案件，經檢察官聲請以簡易判決處刑（99年
度偵字第18191 號），本院認不得以簡易判決處刑，適用通常程
序審判，茲判決如下：
    主  文
本件公訴不受理。
    理  由
一、按起訴之程序違背規定者，應諭知不受理之判決，刑事訴訟
    法第三百零三條第一款定有明文。又被告所犯為死刑、無期
    徒刑或最輕本刑三年以上有期徒刑以外之罪，檢察官參酌刑
    法第五十七條所列事項及公共利益之維護，認以緩起訴為適
    當者，得定一年以上三年以下之緩起訴期間為緩起訴處分，
    其期間自緩起訴處分確定之日起算；刑事訴訟法第二百五十
    三條之一之案件經檢察官為緩起訴之處分者，如無得聲請再
    議之人時，原檢察官應依職權逕送直接上級法院檢察署檢察
    長或檢察總長再議，並通知告發人；被告於緩起訴期間內，
    有左列情形之一者，檢察官得依職權或依告訴人之聲請撤銷
    原處分，繼續偵查或起訴：（一）、於期間內故意更犯有期
    徒刑以上刑之罪，經檢察官提起公訴者。（二）、緩起訴前
    ，因故意犯他罪，而在緩起訴期間內受有期徒刑以上刑之宣
    告者。（三）、違背第二百五十三條之二第一項各款之應遵
    守或履行事項者。被告接受撤銷緩起訴處分書後，得於七日
    內以書狀敘述不服之理由，經原檢察官向直接上級法院檢察
    署檢察長或檢察總長聲請再議。上級法院檢察署檢察長或檢
    察總長認再議為無理由者，應駁回之；認為有理由者，第二
    百五十六條之一之情形應撤銷原處分，第二百五十六條之情
    形應分別為左列處分：（一）、偵查未完備者，得親自或命
    令他檢察官再行偵查，或命令原法院檢察署檢察官續行偵查
    。（二）、偵查已完備者，命令原法院檢察署檢察官起訴。
    緩起訴處分期滿未經撤銷者，非有左列情形之一，不得對於
    同一案件再行起訴：（一）、發現新事實或新證據者。（二
    ）、有第四百二十條第一項第一款、第二款、第四款或第五
    款所定得為再審原因之情形者；刑事訴訟法第二百五十三條
    之一第一項、第二百五十六條第三項、第二百五十三條之三
    第一項、第二百五十六條之一第一項、第二百五十八條、第
    二百六十條亦有規定。
二、本件公訴意旨略以：被告甲○○於民國99年06月18日凌晨，
    酒後騎乘車牌號碼566 ─GLB 號重型機車返家，旋於當日03
    時15分許，途經桃園縣八德市○○路與大興路口為警攔檢查
    獲，當場測得其吐氣所含酒精濃度達每公升0 ‧88毫克而查
    獲，認被告涉有刑法第一百八十五條之三之公共危險罪嫌云
    云。惟查檢察官於99年08月03日訊問被告時，先詢問被告是
    否同意本件為緩起訴處分，緩起訴期間1 年，並應於緩起訴
    處分確定後6 個月內向該署所指定政府機關、政府機構、行
    政法人、社區或其他符合公益目的之機構或團體提供60小時
    之義務勞務，並參加該署舉辦之法治教育1 場次？經被告表
    示同意後，檢察官即當庭諭知本件為緩起訴處分，緩起訴期
    間一年，並應於緩起訴處分確定後六個月內向該署所指定政
    府機關、政府機構、行政法人、社區或其他符合公益目的之
    機構或團體提供60小時之義務勞務，並參加該署舉辦之法治
    教育1 場次，而對被告諭知緩起訴處分，並當庭交付緩起訴
    應行注意事項甲聯予被告，乙聯經被告簽名後附卷等情，有
    該次訊問筆錄之記載及經被告簽名後之緩起訴應行注意事項
    乙聯可稽。檢察官已當庭諭知對被告為緩起訴處分，緩起訴
    期間1 年，並命被告於一定期間內履行所命上開提供義務勞
    務與參加法治教育等事項，該緩起訴處分已對被告發生效力
    。則本件除經檢察官依職權送再議，經直接上級法院檢察署
    檢察長命續行偵查、起訴，或於緩起訴期間內，被告有刑事
    訴訟法第二百五十三條之三第一項之事由，經檢察官依職權
    撤銷緩起訴處分確定，繼續偵查、起訴，或於緩起訴處分期
    滿未經撤銷，而有刑事訴訟法第二百六十條第一款、第二款
    情形之一而再行起訴者外，檢察官不得就被告本件犯行為起
    訴。惟觀諸全卷資料，檢察官於上開訊問期日對被告當庭諭
    知為緩起訴處分生效後，並未製作緩起訴處分書送達於被告
    ，亦未依職權將本件送交直接上級法院檢察署檢察長再議，
    復未有何依職權為撤銷緩起訴處分，且經確定情形。則本件
    緩起訴處分已生效，但尚未確定，非屬於緩起訴處分期滿未
    經撤銷之情形（故本件並非刑事訴訟法第三百零三條第四款
    之情形）。本件並未依職權送再議，而無刑事訴訟法第二百
    五十八條經上級法院檢察署檢察長命再行偵查、起訴之情形
    ；亦無同法第二百五十三條之三第一項檢察官依職權撤銷緩
    起訴處分確定後，繼續偵查、起訴之情形。則檢察官於對被
    告當庭諭知為緩起訴處分生效後，即逕為本件簡易判決處刑
    之聲請（此項聲請，依刑事訴送法第四百五十一條第三項規
    定，與起訴有同一效力），其起訴程式顯有違規定，又非得
    補正，爰不經言詞辯論，逕行諭知不受理之判決。
三、本件係檢察官聲請以簡易判決處刑案件，因有刑事訴訟法第
    四百五十一條之一第四項但書第三款情形，適用通常程序審
    判。
四、據上論斷，應依刑事訴訟法第四百五十二條、第三百零三條
    第一款、第三百零七條，判決如主文。
中    華    民    國    99    年    9     月    8     日
                        臺灣桃園地方法院交通法庭
                            法  官  謝  順  輝
以上正本證明與原本無異。
如不服本判決應於收受判決正本後10日內向本院提出上訴書狀（
應附繕本），並應敘述具體理由，上訴於臺灣高等法院。其未敘
述上訴理由者，應於上訴期間屆滿後20日前向本院補提上訴理由
書狀（應附繕本）。
                            書記官  魏  里  安
中    華    民    國    99    年    9     月    8     日

司法院資訊處製作；財團法人民間司法改革基金會備份。
